【裁判字號】    90,上訴,1507
【裁判日期】    901204
【裁判案由】    強盜
【裁判全文】
臺灣高等法院臺中分院刑事判決                    九十年度上訴字第一五七號
    上  訴  人
    即  被  告  丙○○
    選任辯護人  林豐順
右上訴人因竊盜案件，不服臺灣臺中地方法院九十年度易字第六一二號中華民國九十
年七月四日第一審判決（起訴案號：臺灣臺中地方法院檢察署八十九年度偵字第一九
八一二號），提起上訴，本院判決如左：
      主  文
上訴駁回。
      事  實
一、丙○○與邱新益（通緝中，俟緝到後另行審結）基於共同意圖為自己不法之所有
    之犯意聯絡，於民國 (下同）八十九年十二月四日凌晨一時三十分許，共同攜帶
    丙○○所有客觀上足供兇器使用之鋼管二支、頭套二個、手套二付、膠帶一捲為
    竊盜之工具，並各著其中之頭套一個、手套一副，共同前往丁○○所負責管理位
    於臺中縣潭子鄉○○路○段九九巷二號之勞工福利消費社（無人居住），攀爬上
    屋頂後，以鋼管將該處二樓後方之安全設備窗戶毀壞，踰越侵入該處，隨即由邱
    新益著手搜尋財物，由丙○○把風，惟因其二人侵入時，觸動新光保全公司為上
    開勞工消費福利社所裝置之保全系統，經保全人員廖士震會同員警查獲，邱新益
    與丙○○始未能得逞，此時邱新益、丙○○為脫免逮捕，即自上開消費福利社二
    樓窗戶逃出，廖士震見狀則在窗戶之另一側以身體抵住，避免邱新益、丙○○逃
    逸，邱新益、丙○○為脫免逮捕，遂對廖士震施以強暴，二人合力撞開窗戶，邱
    新益並持鋼管朝廖士震揮擊後趁機逃逸，丙○○則為警捕獲，並扣得鋼管二支、
    頭套一個、手套一副、膠帶一捲（另有頭套一個、手套一副為逃逸之邱新益所穿
    戴，未扣案）。
二、案經臺中縣警察局豐原分局報請臺灣臺中地方法院檢察署檢察官偵查起訴。
      理  由
一、訊據被告丙○○固坦承右揭竊盜犯行，惟矢口否認，為脫免逮捕，遂與被告邱新
    益共同對廖士震施以強暴，二人合力撞開窗戶等情，辯稱：「我沒有持鐵管，也
    沒有和邱新益合力推擠窗戶逃逸，只有進去看有什麼可以偷，還沒有開始搬東西
    就被抓了。」、「警訊我有被打，是照警察寫好的筆錄唸的。」云云，惟查被告
    丙○○、邱新益右揭犯行，業據被告丙○○在警訊中供承在卷，其中竊盜部分之
    犯行，亦據被告丙○○在檢察官訊問時及在原審訊問、審理時坦承不諱，並據證
    人廖士震在警訊中及在原審訊問時指證屬實，復有鋼管二支、頭套一個、手套一
    副、膠帶一捲可資佐證，應屬有據，雖被告丙○○嗣在審理時否認有對廖士震施
    以強暴之情事，惟證人廖士震於九十年五月二日在原審訊問時證稱：「．．當時
    我有於二樓用腳將窗戶抵住不讓嫌犯跑出去，窗戶（是）本來就被嫌犯剪壞的鐵
    窗，他們二人本來在二樓，後來他們二人合力推出我用腳抵住的鐵窗，於過程中
    有與嫌犯二人推撞窗戶，我害怕所以退開．．。」等語（見原審卷第五六頁），
    與被告丙○○在警訊中所供，並無不合，被告丙○○雖稱渠未持鐵管攻擊廖士震
    ，而係共犯邱新益持有云云，惟查被告於警訊時已供承持鐵管尚有準備用來驅退
    圍捕之警察或發現之民眾（見偵查卷第十五頁），足證被告與邱新益對施強暴脅
    迫已有犯意之聯絡甚明，至被告丙○○就其遭警刑求之情節，其於案發當日在檢
    察官訊問時並無指明有此部分情事，且依其所提出之診斷證明書影本所載，被告
    丙○○迄至八十九年十二月十四日始至豐原醫院就診驗傷取得診斷證明書，距其
    接受警訊之八十九年十二月四日已相隔十日之久，洵難認該傷勢即係警方所施加
    暴力所致，並經訊問丙○○筆錄之警員甲○○到庭證述，未對丙○○施加暴力。
    綜上所述，被告丙○○上開辯解顯係推諉卸責之詞，殊無足取。右揭犯行，事證
    明確，洵堪認定，證人廖士震前已供證明確，被告請求再傳訊廖士震，核無必要
    ，併予敘明。
二、核被告所為，係犯刑法第三百二十九條、第三百三十條第二項、第一項之於攜帶
    兇器毀越安全設備竊盜，因脫免逮捕，而當場施以強暴未遂罪，公訴人認被告係
    犯刑法第三百二十一條第二項、第一項第二款、第三款之攜帶兇器毀越安全設備
    竊盜未遂罪，其起訴法條容有未洽，應予變更。被告二人對於犯罪之實施，有犯
    意聯絡及行為分擔，均為共同正犯。被告丙○○已著手於竊盜犯罪行為之實行，
    未生既遂之結果，為未遂犯，爰依刑法第二十六前段之規定，按既遂犯之刑減輕
    之。原審依刑法第二十八條、第三百二十九條、第三百三十條第二項、第一項、
    第二十六條前段、第三十八條第一項第二款，審酌被告丙○○犯罪之動機、智識
    程度為國中肄業、手段、所生危害及其犯後態度等一切情狀，量處如原審主文所
    示之刑，扣案之鋼管二支、頭套一個、手套一副、膠帶一捲為被告丙○○所有供
    犯罪所用之物，業據被告丙○○在原審審理時陳明在卷，爰依法宣告沒收，核無
    不合，被告上訴意旨仍執前詞，否認有對保全人員廖士震施加強暴脅迫云云，惟
    廖士震已到庭證述明確，且為被告初訊時所承認，被告上訴為無理由，應予駁回
    。
四、據上論斷，應依刑事訴訟法第三百六十八條，判決如主文。
本案經檢察官乙○○到庭執行職務。
中      華      民      國    九十    年    十二    月        四        日
                              臺灣高等法院臺中分院刑事第三庭
                                    審判長法  官  陳  朱  貴
                                          法  官  廖  柏  基
                                          法  官  劉  連  星
右正本證明與原本無異。
如不服本判決應於收受送達後十日內向本院提出上訴書狀，其未敘述上訴之理由者並
得於提起上訴後十日內向本院補提理由書（均須按他造當事人之人數附繕本）。
                                          書記官  李  妍  嬅
中       華       民       國   九  十    年    十二     月    五       日
附錄本案論罪科刑實體法條文
刑法第三百二十一條
犯竊盜罪而有左列情形之一者，處六月以上五年以下有期徒刑：
一、於夜間侵入住宅或有人居住之建築物、船艦，或隱匿其內而犯之者。
二、毀越門扇、牆垣或其他安全設備而犯之者。
三、攜帶兇器而犯之者。
四、結夥三人以上而犯之者。
五、乘火災、水災或其他災害之際而犯之者。
六、在車站或埠頭而犯之者。
前項之未遂犯罰之。
刑法第三百二十九條
竊盜或搶奪，因防護贓物、脫免逮捕或湮滅罪證，而當場施以強暴、脅迫者、以強盜
論。
刑法第三百三十條
犯強盜罪而有第三百二十一條第一項各款情形之一者，處五年以上十二年以下有期徒
刑。
前項之未遂犯罰之。
                                                                        Ｋ


司法院資訊處製作；財團法人民間司法改革基金會備份。
